臺灣桃園地方法院民事裁定　　　　　　　 96年度聲字第987號
聲　請　人　甲○○
相　對　人　全冠鴻科技股份有限公司
兼上一人之
法定代理人　乙○○
上列聲請人聲請返還提存物事件，本院裁定如下：
    主  文
本院91年度存字第2990號提存事件聲請人所提存之擔保金中之新
台幣壹拾萬捌仟陸佰陸拾柒元、本院91年度存字第3270號提存
事件聲請人所提存之擔保金中之新台幣拾柒萬柒仟佰拾
元、新台幣拾柒萬柒仟佰拾元（共新台幣柒拾伍萬肆仟
陸佰陸拾陸元），准予發還。
    理  由
一、聲請意旨略以：聲請人與相對人間損害賠償事件，聲請人前
    依本院91年度全字第5860號裁定、91年度全字第6897號裁定
    ，分別以本院91年度存字第2990號、91年度存字第3270號提
    存事件，各提存擔保金新台幣（下同）20萬元、100 萬元（
    50萬元二筆）後，經本院以91年度執全字第2988號、91年度
    執全字第3273號對相對人之財產實施強制執行假扣押，嗣聲
    請人對相對人之本案訴訟已敗訴確定，聲請人於民國96年4
    月26日撤回假扣押執行，故訴訟已終結，依強制執行法第13
    2 條第3 項規定，聲請人於撤回假扣押執行後逾30日，已不
    得再聲請強制執行，故訴訟程序已確定終結，為此，聲請人
    依民事訴訟法第104 條第1 項第3 款前段規定，對相對人寄
    發存證信函，催告相對人如因假扣押事件受有損害者，應於
    21日內主張並行使其權利，相對人雖於96年5 月間向本院起
    訴主張因聲請人之假扣押造成損害，請求賠償306,667 元，
    故相對人請求聲請人因假扣押事件須賠償之金額僅有306,66
    7 元。聲請人係提存擔保金，性質上為可分之物，故就相對
    人請求超過306,667 元部分，應解為相對人仍未行使權利，
    聲請人自得取回超出306,667 元之擔保金，為此聲請取回擔
    保金，並提出假扣押裁定、提存書、撤回假扣押執行狀、相
    對人之起訴狀等影本、存證信函及回執正本等為證。
二、按訴訟終結後，供擔保人證明已定20日以上之期間，催告受
    擔保利益人行使權利而不行使者，法院應依供擔保人之聲請
    ，以裁定命返還其提存物，民事訴訟法第104 條第1 項第3
    款前段定有明文；前開規定於其他依法令供訴訟上之擔保者
    準用，同法第106 條前段亦有規定。所謂訴訟終結，包括執
    行程序終結在內，債權人依此聲請返還擔保金，須撤回假扣
    押執行之聲請。又受擔保利益人雖在民事訴訟法第104 條第
    1 項第2 款所定催告期間內行使權利，但其行使權之金額，
    不及供擔保之金額者，則超過該金額部分，應解為受擔保利
    益人，仍未行使權利。有最高法院著有79年台抗字第118 號
    判例可資參見。
三、查聲請人所陳事實，有其提出本院91年度全字第5860號、91
    年度全字第6897號民事裁定、91年度存字第2990號、91年度
    存字第3270號提存書、台北敦南郵局第516 號存證信函及收
    件回執各一件為證，經本院依職權調取上開假扣押及擔保提
    存案卷核閱屬實，堪信為真。惟本件聲請人於96年4 月27日
    以存證信函定21日以上之期間，催告受擔保利益人即相對人
    如因假扣押事件受有損害者，應依法行使權利，相對人於同
    年4 月30日收受後，隨即具狀起訴請求聲請人賠償因假扣押
    事件所受損害，請求聲請人應賠償相對人全冠科技股份有限
    公司（下稱全冠公司）及乙○○共306,667 元，由本院以96
    年度桃簡調字第171 號損害賠償事件受理在案，此經本院依
    職權調閱上開案卷查明屬實，而相對人經本院通知應於七日
    內對此陳報意見，亦未見其陳報，堪認相對人所行使權利之
    範圍為上開請求之金額甚明。
四、又相對人二人請求聲請人賠償之總金額為306,667 元，並未
    區分各自請求賠償之金額，而聲請人以91年度存字第2990號
    提存事件提存之擔保金為20萬元、91年度存字第3270號提存
    事件所提存之擔保金為100 萬元（即各以50萬元、50萬元為
    全冠公司、乙○○供擔保），是相對人就因假扣押事件請求
    賠償，將來如全部勝訴，其可得就聲請人提存之擔保金主張
    之權利，即應依請求賠償之306,667 元按比例對聲請人提存
    之擔保金行使權利；是相對人二人既係請求聲請人賠償總計
    306,667 元，而聲請人提存之擔保金各為20萬元、100 萬元
    （50萬元二筆），依比例計算後，91年度存第2990號提存擔
    保金20萬元部分，於61,333元（即0.2 ×306,667） 範圍內
    擔保效力仍存在，91年度存字第3270號提存100 萬元部分，
    於245,334 元（0.8 ×306,667） 範圍內擔保效力仍存在（
    全冠公司、乙○○各122,667 元），故聲請人就91年度存字
    第2990號提存事件所提存之擔保金逾61,333元部分之138,66
    7 元，就91年度第3270號提存事件所提存擔保金逾245,334
    元之754,666 元（即377,333 元×2 ＝754,666 元）部分，
    已合於民事訴訟法第106 條準用第104 條第1 項第3 款所定
    要件，聲請人就此部分之聲請發還，自屬有據，應予准許。
五、爰裁定如主文。
中　　華　　民　　國　　96　　年　　8 　　月　　15　　日
                  民事第三庭    法　官　潘進柳
以上正本係照原本作成
如對本裁定抗告須於裁定送達後10日內向本院提出抗告狀，並應
繳納抗告裁判費新台幣1,000 元。
中　　華　　民　　國　　96　　年　　8 　　月　　15　　日
                                書記官　李麗娟
